臺灣士林地方法院刑事判決　　　　　　　 96年度易字第658號
公　訴　人　臺灣士林地方法院檢察署檢察官
被　　　告　甲○○
　　　　　　　　　　　2
上列被告因竊盜案件，經檢察官聲請簡易判決處刑（96年度偵字
第770 號），本院簡易庭認不宜以簡易判決處刑（96年度簡字第
530號），移由本院刑事庭改以通常程序審理，並判決如下：
    主  文
甲○○竊盜，處罰金新臺幣陸仟元，如易服勞役，以新臺幣壹仟
元折算壹日。減為罰金新臺幣仟元，如易服勞役，以新臺幣壹
仟元折算壹日。
    事  實
一、甲○○意圖為自己不法之所有，於民國95年11月10日下午1
    時2 分許，在臺北縣淡水鎮○○○路○ 段102 號「OK便利商
    店」內，竊得時價新臺幣（下同）25元之3 秒膠1 瓶，嗣為
    該商店店員乙○○發現並報警循線查獲而悉上情。
二、案經臺北縣政府警察局淡水分局報請臺灣士林地方法院檢察
    署檢察官聲請簡易判決處刑，本院改依通常程序審理。
    理  由
一、訊據被告甲○○固坦承於95年11月10日當天下午1 時2 分許
    確實有前往被害人店內購買3 秒膠，惟矢口否認有何竊盜犯
    行，辯稱：伊當天拿了1 瓶3 秒膠結帳，伊伸手進褲子口袋
    是要拿錢，並非竊取3 秒膠云云。惟查，證人即店員乙○○
    於本院審理時證稱：「95年11月10日之前，我們就從監視錄
    影帶看出被告曾拿過1 次三秒膠，95年11月10日那天，原本
    以為他有結帳就安心了，但當天就有從監視錄影帶看到被告
    有拿1 瓶三秒膠，隔天盤點確認被告真的拿了，被告下次再
    來時，我們先告訴被告有這件事，是因為被告在店裡叫囂，
    我們才報警」、「被告是從上衣口袋拿出1000元結帳」等語
    （見本院96年7 月30日審理筆錄）；再經本院當庭勘驗該商
    店所提供之95年11月10日監視錄影帶顯示：被告進門走到3
    秒膠擺放位置，拿起3 秒膠後，轉身過置物架，從另一畫面
    可看到被告把3 秒膠放進褲子口袋，接著才走向收銀台，自
    衣服口袋拿出錢等情，有本院96年7 月30日勘驗筆錄在卷可
    稽，核與證人所述被告係自上衣口袋拿出錢結帳乙節相符，
    顯見被告當時在置物架上拿取三秒膠後，有將之放入褲袋，
    其後走到櫃檯時始從上衣口袋內取出1000元，而僅就1 瓶三
    膠予以結帳等情，至為明確；又參諸證人乙○○所提供該店
    95 年11 月10日列管商品日報表記載「賠1 個3 秒膠、幹、
    死阿伯黏死嘴巴」等語觀之，顯見證人乙○○於隔天盤點後
    發現失竊1 瓶三秒膠後，即查看監視錄影帶，始發現係一位
    阿伯竊取（即被告），因而在當天日報表記載上情。衡諸常
    情，店員對於店內失竊物品需負賠償責任，故應對竊盜行為
    人、失竊情況更應記憶深刻而無誤認、誤記之可能，且證人
    與被告並不相識，亦無過節，又係商家與顧客之關係，證人
    應無故為攀誣之理，是上開證人之證述應可採信，足見被告
    當天應係在置物架上取走2 瓶三秒膠後，將1 瓶放入褲袋內
    ，走至櫃檯時，始從上衣口袋內取出1000元結帳1 瓶，而將
    另1 瓶竊取得手等情，至為明確。被告雖辯稱伊係自褲子口
    袋掏錢云云，然被告所辯果若屬實，何以其嗣後走至櫃台時
    又將手伸至上衣口袋？是被告所辯已與常情不符，難以採信
    。綜上，被告有竊取1 瓶三秒膠，至為明確，被告犯行堪以
    認定，應依法論科。
二、核被告甲○○所為，係犯刑法第320 條第1 項之普通竊盜罪
    。爰審酌被告犯罪後猶否認犯行，惟其犯罪動機係一時貪利
    圖便，方順手牽羊，手段尚未具有破壞性，而其竊取之財物
    價值25元，且被告年已68歲等一切情狀，量處如主文所示之
    刑，並諭知易服勞役之折算標準。又中華民國96年罪犯減刑
    條例已於96年7 月16日施行，本件被告犯罪時間在該條例第
    2 條第1 項所定之96年4 月24 日 之前，依該條例第2 條第
    1 項第3 款規定意旨，合於減刑條件，爰就被告本件所犯之
    罪，減其刑期二分之一，並諭知易服勞役之折算標準。
據上論斷，應依刑事訴訟法第452 條、第299 條第1 項前段，刑
法第320 條第1 項、第42條第3 項，刑法施行法第1 條之1 ，中
華民國96年罪犯減刑條例第2 條第1 項第3 款、第7 條，判決如
主文。
本案經檢察官邱智宏到庭執行職務。
中　　華　　民　　國　　96　　年　　8 　　月　　13　　日
　　　　　　　　　刑事第七庭法　官　王俊雄
以上正本證明與原本無異。
如不服本判決應於送達後10日內向本院提出上訴狀
                            書記官  林靜枝
中　　華　　民　　國　　96　　年　　8 　　月　　15　　日
附錄本案論罪科刑法條全文
刑法第320 條
意圖為自己或第三人不法之所有，而竊取他人之動產者，為竊盜
罪，處5 年以下有期徒刑、拘役或5 百元以下罰金。
意圖為自己或第三人不法之利益，而竊佔他人之不動產者，依前
項之規定處斷。
前二項之未遂犯罰之。
